臺灣高等法院臺中分院刑事判決　　　　　　　　　九十一年度上訴字第一八三號
　　上　訴　人
　　即　被　告　丙○○
右上訴人，因被告盜取財物案件，不服臺灣彰化地方法院九十一年度訴字第四三七號
，中華民國九十一年五月二十四日第一審判決（起訴案號：臺灣彰化地方法院檢察署
九十年度偵字第三三九九號），提起上訴，本院判決如左：
    主      文
原判決撤銷。
丙○○竊盜，處有期徒刑捌月。
    事      實
一、丙○○於民國（下同）八十八年十二月二十日入伍服役，為陸海空軍軍人，於九
    十年一月二十二日自軍中不假離營，逃亡在外，缺錢花用，竟意圖為自己不法之
    所有，於九十年一月三十日下午五時許，在彰化縣彰化市○○里○○路一二九巷
    十九號偉庭印刷企業社前，發現該企業社之門未關，旋即侵入該企業社內，盜取
    乙○○所有置於桌上之皮包一個（內有支票一紙、存摺一本、印鑑二個、金融卡
    三張、玉山銀行信用卡一張、華僑商業銀行000000000000  0000號信用卡一張、
現金約新台幣四萬三千元、汽車駕照、行照各一張、機車駕照、行照各一張），
    得手後，因前揭華僑商業銀行信用卡之密碼置於信用卡之套子內，遂基於意圖為
    自己不法所有之犯意，於同日下午五時五十二分許，持該信用卡至彰化市○○路
    華僑商業銀行之提款機，以輸入密碼預借現金新台幣二萬元之不正方法，由自動
    付款設備取得他人之物。嗣丙○○於同年二月二日上午九時許，經國防部中部地
    方軍事法院檢察署發布通緝，依法喪失現役軍人身分，始於同日下午九時許，在
    彰化市○○路大雅書局前，為彰化憲兵隊循線緝獲，自其身上扣得前揭乙○○失
    竊之金融卡三張、玉山銀行信用卡一張及華僑商業銀行信用卡一張，丙○○並於
    上開犯罪未被發覺前，自首該竊盜等犯行而表明接受裁判之旨。
二、案經國防部中部地方軍事法院檢察署偵辦後，為不起訴處分而另函送台灣彰化地
    方法院檢察署檢察官偵查起訴。
　　理      由
一、右揭時地竊盜乙○○之皮包，並以不正方法由提款機取得現金二萬元之犯罪事實
    ，業據上訴人即被告（下稱被告）丙○○，先後於偵審中供承不諱，核與被害人
    乙○○指訴之情節相符，並有照片及贓證物品清單附卷可稽，事證至為明確，被
告雖於偵審中否認皮包內有現金四萬三千元云云在卷，但依被害人前後指訴相符
    ，佐以被告於偵查中所供數額等情（參見偵查卷十七頁），足見被告上開所辯皮
    包內僅有三萬八千元云云，無非係卸責之詞，不足採信，是被告上開犯行，已堪
    認定。又被告於八十八年十二月二十日入伍服役，於九十年一月二十二日自軍中
    不假離營，逃亡在外乙節，亦據被告於到案之訊問時供陳在卷，並有國防部中部
    地方軍事法院檢察署軍事檢察官不起訴處分書在卷可稽，且被告於九十年二月二
    日上午九時許，經國防部中部地方軍事法院檢察署發布通緝，於同日下午九時許
    ，在彰化市○○路大雅書局前，為彰化憲兵隊循線緝獲，並因被告之自首而查悉
    上開犯行等情，復有通緝書、逮捕通知書、送達證書及詢問筆錄足憑，並經被害
    人乙○○於本院九十一年八月六日審理時證稱屬實，是被告既因逃亡而遭緝獲，
    被害人於遭竊後之同日報案時，亦未能知悉犯嫌係被告，則被告於逃亡遭緝獲時
    供出另行起意之本案，自堪認係符合自首之要件，附此敘明，從而，被告上開罪
    證已明確，被告上開犯行，均堪認定。
二、按常備兵現役在營期間，經通緝者，停服現役，稱為停役，兵役法第二十條第一
    項第三款定有明文，此時，其現役軍人身分，乃因而喪失，則現役軍人犯罪於通
    緝前，而發覺於通緝後者，依軍事審判法第五條第二項規定，其犯罪應由法院審
    判。次按，陸海空軍刑法於九十年九月二十八日修正公布，該法第八十五條之盜
    取財物罪，已經修正而刪除，並於同年十月二日起施行，則被告犯罪後，該法條
    之罪名既經修正變更，依刑法第二條第一項比較後，自應適用刑法第三百二十條
    第一項竊盜罪處斷，檢察官起訴時未注意法律之變更適用，逕依刑法第三百二十
    條第一項起訴，自有疏漏，併此敘明。是核被告所為，係犯刑法第三百二十條第
    一項竊盜罪、第三百三十九條之二第一項之自動付款設備詐欺罪。被告所犯上開
    二罪，有方法結果之牽連關係，應依牽連犯之規定，從一重之刑法第三百二十條
    第一項竊盜罪處斷。公訴人認應分論併罰，顯有未洽。又被告上開犯行，應依自
    首之規定減輕其刑。原審經審理之結果，認被告罪證明確，予以論科，固非無見
    。但查，陸海空軍刑法第八十五條已於九十年九月二十八日修正刪除，原審再以
    該罪論處，自有違誤。又被告上開犯行，符合自首之要件，原審疏未查明，亦有
    未洽。且被告竊盜金額，原判決亦有誤認，顯有未合。被告執上開適用法律錯誤
    ，其係自首之理由，指摘原判決不當，自為有理由，原判決亦有上開可議，即屬
    無可維持，應由本院撤銷改判。爰審酌被告之素行不佳，及其犯罪之動機、手段
    、所生之危害，犯罪後之態度良好，惟未賠償被害人之損失等一切情狀，量處如
    主文第二項所示之刑，以示懲儆。又本案與臺灣臺中地方法院九十年易字第一０
    七二號刑事判決（參見偵查卷九頁），所載之案情，應係數罪併罰，附此敘明。
據上論斷，應依刑事訴訟法第三百六十九條第一項前段、第三百六十四條、第二百九
十九條第一項前段，軍事審判法第五條第二項，刑法第三百二十條第一項、第三百三
十九條之二第一項、第五十五條、第六十二條前段、第二條第一項前段，罰金罰鍰提
高標準條例第一條前段，判決如主文。
本案經檢察官甲○○到庭執行職務。
中      華      民      國　    九十一     年     八      月    二十　　日
                                臺灣高等法院臺中分院刑事第二庭
                                    　審判長法  官　羅　禮　政
                                    　　　　法  官　陳　欣　安
                                    　　　　法  官  蔡　聰　明
右正本證明與原本無異。
被告不得上訴。
檢察官如對罪名有所爭執，得上訴。
如不服本判決應於收受送達後十日內向本院提出上訴書狀，其未敘述上訴之理由者並
得於提起上訴後十日內向本院補提理由書（均須按他造當事人之人數附繕本）。
　　　　　　　　　　　　　　　　　　　　　　書記官　郭  振　祥
中      華      民      國　    九十一     年     八      月   二十一 　日
刑法第三百二十條：
意圖為自己或第三人不法之所有，而竊取他人之動產者，為竊盜罪，處五年以下有期
徒刑、拘役或五百元以下罰金。
意圖為自己或第三人不法利益，而竊佔他人之不動產者，依前項之規定處斷。
前二項之未遂犯罰之。
                                                                    　　Ｒ
